臺灣臺北地方法院刑事判決　　　　　　 100年度易字第1122號
公　訴　人　臺灣臺北地方法院檢察署檢察官
被　　　告　羅榮
上列被告因妨害風化案件，經檢察官提起公訴（100 年度偵字第
7731號），因被告就被訴事實為有罪之陳述，經本院裁定適用簡
式審判程序，判決如下：
    主  文
羅榮販賣含有猥褻內容之影音光碟片及漫畫書，處有期徒刑陸
月，如易科罰金，以新臺幣參仟元折算壹日。扣案含有猥褻內容
之影音光碟片貳佰參拾柒片及漫畫書貳拾貳本均沒收之。
    事  實
一、羅榮於民國99年間起因妨害風化案件，先經本院99年度易
    字第515號判處有期徒刑6月，臺灣高等法院於99年9月16日
    以99年度上易字第1710號駁回上訴確定，再由本院於100年1
    月19日以99年度簡字第4098號判處有期徒刑3月確定，上開2
    罪嗣經本院以100年度聲字第436號裁定應執行有期徒刑8月
    ；又於99年11月間因妨害風化案件，經本院於100年2月14日
    以100年度簡字第454號判處有期徒刑5月確定（尚未執行完
    畢，本件不構成累犯）。詎其仍不知悔改，明知真實姓名、
    年籍不詳，綽號「小方」之成年男子向其兜售之影音光碟片
    及漫畫，內容均含有男女多人性交、性暴力、性虐待等具體
    描述變態性行為過程之畫面，且刻意暴露男女生殖器部分，
    未予以馬賽克或噴霧加工處理，而足以刺激或滿足性慾，並
    引起普通一般人之羞恥心或厭惡感、侵害性之道德感情，且
    無藝術性、醫學性或教育性之猥褻文字、聲音、影像物品，
    竟基於販賣猥褻物品以營利之犯意，於100年3月初起，在臺
    北市中正區○○○路○段50號B1之「遊戲便利屋」內，以每
    片影音光碟新臺幣（下同）40元、每本漫畫50元之代價，向
    「小方」購入含有猥褻內容之影音光碟片及漫畫後，擺放在
    上址店內展示架上，並以每片60元、每本80元之價格公然販
    售予不特定人以牟利。嗣經警持搜索票於99年3月30日15時
    許，在上址店內當場查獲，並扣得含有猥褻內容之影音光碟
    片237片及漫畫22本，始悉上情。
二、案經臺北市政府警察局中正第一分局移送臺灣臺北地方法院
    檢察署檢察官偵查起訴。
    理  由
一、本件被告羅榮所犯販賣含有猥褻內容之物品罪，係死刑、
    無期徒刑、最輕本刑為3年以上有期徒刑以外之罪，亦非高
    等法院管轄之第一審案件，被告就被訴事實為有罪之陳述，
    經告知被告簡式審判程序之旨，並聽取公訴人及被告之意見
    後，本院裁定進行簡式審判程序，是本件之證據調查，依刑
    事訴訟法第273條之2規定，不受同法第159條第1項、第161
    條之2、第161條之3、第163條之1及第164條至第170條規定
    之限制，合先敘明。
二、上揭犯罪事實，業據被告於本院審理中坦承不諱，並有扣案
    影音光碟片237片及漫畫22本及翻拍照片可佐，足見被告任
    意性自白核與事實相符，應可採為論罪科刑之依據。綜上，
    本件事證明確，被告犯行堪以認定，應依法論科。
三、按刑法第235 條第1 項規定所謂散布、播送、販賣、公然陳
    列猥褻之資訊或物品，或以他法供人觀覽、聽聞之行為，係
    指對含有暴力、性虐待或人獸性交等而無藝術性、醫學性或
    教育性價值之猥褻資訊或物品為傳布，或對其他客觀上足以
    刺激或滿足性慾，而令一般人感覺不堪呈現於眾或不能忍受
    而排拒之猥褻資訊或物品，未採取適當之安全隔絕措施而傳
    布，使一般人得以見聞之行為（司法院釋字第617 號解釋文
    參照）。查本件扣案之影音光碟片237 片及漫畫22本，其內
    容含有男女多人性交、性暴力、性虐待、男女刻意裸露性器
    官等內容，有擷取翻拍照片附卷及扣案之影音光碟片、漫畫
    在卷足憑（見偵卷第17頁），已如前述，實無藝術性、醫學
    性或教育性價值，且客觀上足以刺激、滿足性慾，而令一般
    人感覺不堪呈現於眾或不能忍受而排拒，屬刑法第235條第1
    項所指之猥褻物品。又按刑法第235條第1項之販賣猥褻物品
    罪，其所謂販賣，係指以營利為目的，將猥褻物品販入或賣
    出而言，不以先買後賣為限，且一有販入或賣出，犯罪即屬
    完成（最高法院83年度台上字第5689號判決、83年度台上字
    第1476號判決意旨參照）。是核被告所為，係犯刑法第235
    條第1項販賣含有猥褻內容之影音光碟片及漫畫罪。再按刑
    事法若干犯罪行為態樣，本質上原具有反覆、延續實行之特
    徵，立法時既予特別歸類，定為犯罪構成要件之行為要素，
    則行為人基於概括之犯意，在密切接近之一定時、地持續實
    行之複次行為，倘依社會通念，於客觀上認為符合一個反覆
    、延續性之行為觀念者，於刑法評價上，即應僅成立一罪，
    俾免有重複評價、刑度超過罪責與不法內涵之疑慮；學理上
    所稱「集合犯」之職業性、營業性或收集性等具有重複特質
    之犯罪均屬之，例如經營、從事業務、收集、販賣、製造、
    散布等行為概念者是（最高法院95年度台上字第1079號判決
    意旨參照），被告自99年3月初起至同年3月30日為警查獲時
    止，在上址「遊戲便利屋」內多次反覆持續販賣猥褻影音光
    碟片及漫畫而未曾間斷，是其販賣猥褻影音光碟片及漫畫之
    營業性行為，於概念上應評價為包括的一罪之集合犯而僅論
    以一販賣猥褻物品罪。又被告意圖販賣而持有含有猥褻內容
    之影音光碟片及漫畫之低度行為，應為販賣之高度行為所吸
    收，不另論罪。爰審酌被告前有多次妨害風化前科，並均經
    法院判處罪刑確定，為圖己利再為同一犯行，雖未構成累犯
    ，然在上址店內販賣光碟片及漫畫數量非少，期間約達1月
    ，顯見其不知悔改，所為亦有礙社會善良風氣，惟犯後始終
    坦承犯行之態度，兼衡其犯罪動機、手段、犯罪情節、智識
    程度及生活狀況等一切情狀，量處如主文所示之刑。又公訴
    人本件固求處有期徒刑7月，惟衡酌刑法第235條第1項固然
    禁止散布、播送、販賣猥褻物品之行為，然該條項畢竟與其
    他具體侵害他人性自主權之性犯罪罪質有異，而考量被告犯
    行動機在於圖取營利，又被告國中畢業教育程度、自營商號
    維生經濟狀況等節，並諭知以新臺幣3,000元折算1日之易科
    罰金折算標準。至扣案之影音光碟片237片及漫畫22本，屬
    含有猥褻內容之物品，應依刑法第235條第3項之規定，宣告
    沒收之。
據上論斷，依刑事訴訟法第273條之1第1項、299條第1項前段，
刑法第235條第1項、第3項、第41條第1項前段，刑法施行法第1
條之1，判決如主文。
本案經檢察官趙雪瑛到庭執行職務。
中    華    民    國    100   年     6    月     7    日
                  刑事第十三庭  法  官  林瑋桓
以上正本證明與原本無異。
如不服本判決應於收受送達後10日內向本院提出上訴書狀，並應
敘述具體理由；其未敘述上訴理由者，應於上訴期間屆滿後20日
內向本院補提理由書（均須按他造當事人之人數附繕本）「切勿
逕送上級法院」。
                                書記官  鄭伊芸
中    華    民    國    100   年     6    月     7    日
附錄本案論罪科刑法條：
中華民國刑法第235條
散布、播送或販賣猥褻之文字、圖畫、聲音、影像或其他物品，
或公然陳列，或以他法供人觀覽、聽聞者，處2 年以下有期徒刑
、拘役或科或併科3 萬元以下罰金。
意圖散布、播送、販賣而製造、持有前項文字、圖畫、聲音、影
像及其附著物或其他物品者，亦同。
前二項之文字、圖畫、聲音或影像之附著物及物品，不問屬於犯
人與否，沒收之。